臺灣桃園地方法院刑事判決　　　　　　　　　　　　九十二年度易字第一四六一號
　　公　訴　人　臺灣桃園地方法院檢察署檢察官
　　被　　　告　甲○○
右列被告因傷害等案件，經檢察官提起公訴（九十二年度偵緝字第二號），本院判決
如左：
    主  文
甲○○連續以加害生命之事，恐嚇他人，致生危害於安全，處拘役伍拾日，如易科罰
金，以參佰元折算壹日；又損壞他人之車窗玻璃，足以生損害於他人，處拘役伍拾日
，如易科罰金，以參佰元折算壹日；又傷害人之身體，處拘役參拾日，如易科罰金，
以參佰元折算壹日。應執行拘役壹佰壹拾玖日，如易科罰金，以參佰元折算壹日。
    事  實
一、甲○○於民國六十九年一月三十日因脫逃案件經台灣高雄地方法院判處有期徒刑
    四月，六十九年二月二十二日確定，於六十九年三月五日執行完畢；於六十九年
    七月三十一日因妨害公務案件經台灣高雄地方法院判處有期徒刑一年，六十九年
    八月二十七日確定，七十年六月二十五日執行完畢；七十八年三月二十二日因竊
    盜案件經台灣高法院判處有期徒刑二月確定，七十八年十月六日執行完畢；於七
    十八年七月二十八日因竊盜案件經台灣彰化地方法院判處有期徒刑八月，七十八
    年八月二十七日確定，於七十九年四月十五日執行完畢；於七十九年十一月二十
    一日因妨害公務案件經台灣高等法院台南分院判處有期徒刑八月確定，於七十九
    年十月八日因竊盜案件經台灣台南地方法院判處有期徒刑一年六月，七十九年十
    二月二十六日確定，嗣減為有期徒刑九月，經裁定應執行有期徒刑一年三月，於
    八十年十月二十七日執行完畢；於八十二年十二月三十日因竊盜案件經台灣嘉義
    地方法院判處有期徒刑二年六月，刑前強制工作確定，於八十二年四月三日因違
    反懲治盜匪條例案件經本院判處有期徒刑八年，八十二年十一月十一日確定，經
    裁定應執行有期徒刑十年五月，並於八十二年十一月二十九日送監執行，於八十
    九年十一月十四日假釋出監，指揮書執行完畢日期為九十四年六月二十九日；於
    九十年八月二十七日因竊盜案件經台灣台南地方法院判處拘役三十日，九十年十
    月十二日確定，並於九十一年十一月二十四日入監執行，於九十一年十二月二十
    三日執行完畢，前揭假釋亦經撤銷，應執行殘刑有期徒刑四年七月二十六日，於
    九十一年十二月二十四日接續執行，指揮書執行完畢日期徒刑為九十六年八月十
    八日；於九十一年十二月三十日因贓物等案件經台灣嘉義地方法院判處有期徒刑
    十月，於九十二年一月二十四日確定，並於九十六年八月十九日接續執行，指揮
    書執行完畢日期為九十七年六月十八日，復於九十二年七月十日因贓物等案件經
    本院判處有期徒刑十月、罰金三千元，並於九十二年八月二十二日確定，於九十
    七年六月十九日接續執行，於九十八年四月十九日執行完畢。
二、甲○○酒後經常藉故滋事，於前揭假釋期間即九十一年七月七日晚間十時許，在
    桃園縣楊梅鎮員本里三七號居住處庭院，酒後與姐姐徐中英之同居男友丙○○起
    爭執，並動手毆打丙○○（或未成傷，傷害部分未據告訴），在睡夢中之丙○○
    之母親丁○○被爭吵聲驚醒，推開窗戶看見甲○○正在毆打丙○○，立即喊乙○○出面制止，乙○○走出屋外制止，並對甲○○稱，再不停手，要報警，甲○○
    竟跑進房內拿出自己所有之長刀一把後跑出來，對乙○○稱「要殺你！不得報警
    ，否則要殺你全家，燒你的房子」等語，以上開加害生命之事，恐嚇乙○○，使
    乙○○心生畏懼，致生危害於其安全，因丁○○及甲○○之姐姐徐中英大聲呼喊
    趕緊報警，甲○○始走進屋內。
三、甲○○於九十一年八月二十一日下午五時許，酒後又在上址居住處庭院，另起毀
    損之犯意，持屋內簡家人所有之鐵條一支，敲砸停在庭院，平時由庚○○駕駛使
    用之車牌號碼ＫＢ－六三二一號自用小客車（登記車主為簡文娟）之右側車門玻
    璃兩面及後擋風玻璃一面，將上開小客車之右側車門玻璃兩面及後擋風玻璃均砸
    破毀壞，足以生損害於庚○○，在場目賭上情之己○○○（庚○○之母親）因見
    甲○○已酒醉（未達精神耗弱及心神喪失之程度），不敢制止，在一旁等徐文中
    罷手離開後，立即騎機車去找庚○○，不久庚○○經通知亦趕回上址，剛好看見
    甲○○騎機車從七、八公尺遠處朝其站立位置騎過來，庚○○呼喊甲○○，甲○○竟承前之恐嚇概括犯意，右手持自己所有之長刀一把，叫喊著：「要殺死你，
    不要跑」等語，並加速朝庚○○迎面而至，以此之加害生命之事，恐嚇庚○○，
    使庚○○心生畏懼，致生危害於安全，而於騎近庚○○時，一邊喊：「五分鐘後
    會再回來」，一邊快速從庚○○身旁呼嘯而過，騎離現場；於當日下午五時四十
    五分許，甲○○騎機車至桃園縣新屋鄉社子村二鄰社子三之六號簡文祥住處找簡
    文祥，出來應門之簡文祥之女兒戊○○不予理會，甲○○竟又另起傷害之故意，
    出手摑打戊○○臉頰後騎機車離開，致戊○○因此受有顏面瘀腫之傷害。
四、案經乙○○、庚○○、戊○○提出告訴由桃園縣警察局楊梅分局報請臺灣桃園地
    方法院檢察署檢察官偵查起訴。
    理  由
一、訊據被告甲○○對於右揭毀損、傷害犯行坦承不諱，惟否認有任何恐嚇犯行，辯
    稱「：：丙○○打我姐姐，我才出面制止，和他們兄弟吵架理論，並沒有恐嚇，
    我有搗毀庚○○車子玻璃，但沒有拿刀恐嚇及追她：：」（九十三年一月五日本
    院調查）、「：：我沒有恐嚇乙○○，因為當時乙○○拿著鋤頭柄，我就跟他說
    ，你倘若打我的話，我就跟你拼了：：」（九十三年三月九日本院審理）云云。
    經查：
（一）有關被告於前述時、地砸破簡惠娟所有，平時由告訴人庚○○使用之車牌號碼
      ＫＢ－六三二一號自用小客車之右側車門玻璃兩面及後擋風玻璃一面及摑打告
      訴人戊○○臉頰致其顏面瘀腫各情，已據被告於本院審理時自白不諱，且據告
      訴人庚○○、戊○○指述及證人己○○○證述甚詳，並有車損照片二紙、戊○○受傷診斷證明書一紙在卷可稽，與鐵棍一支扣案為證，被告有關毀損、傷害
      犯行之自白均屬真實，此部分犯行，事證明確，堪予認定。
（二）被告於前述時、地酒後與證人丙○○爭執，動手毆打證人丙○○，告訴人乙○○出面制止，表示要報警時，被告竟持刀對告訴人乙○○恐嚇稱「要殺你！不
      得報警，否則要殺你全家，燒你的房子」等語之事實，已據告訴人乙○○於警
      訊、偵查及本院審理時指述「：：九十一年七月七日晚間二十二時左右，聽到
      爭吵聲後，走出房打開門，看到甲○○與我哥哥在爭吵，結果甲○○跑回房間
      拿了乙支約七十公分長的刀子說要殺我，並恐嚇我說不得報警，否則要殺我全
      家，及燒我的房子：：」（九十一年八月二十一日警訊）、「：在我家恐嚇我
      不得報警，否則要殺我全家並放火燒房子：：因徐在我家中打我哥哥丙○○，
      我出來查看，他便拿出一把約七十公分長的武士刀，恐嚇我不得報警：他是我
      大哥丙○○同居人的弟弟，當時與我們一同住在我家：：」（九十一年十一月
      二十六日偵查）、「：：我看到時，是因我母親丁○○，看見文（指被告甲○○）在門外廣場打我哥哥丙○○，因此叫我起來，我過去看時，文正拿棍子打
      我哥哥，我便要阻止他，對他說『你再打他，我要報警』。文先說叫我不准報
      警，若我報警，他會殺死我全家，並且要放火燒掉我家：：」（九十一年十一
      月十六日偵查）、「：：他（指被告甲○○）進屋拿出一把刀子：：（當時他
      有無說『要殺你，不得報警，否則要殺你全家、燒你房子』？）有，當時有我
      媽媽（丁○○）、丙○○、被告的姐姐也在場：：」（九十三年三月九日本院
      審理）等語綦詳，而證人丁○○於本院審理時亦證稱「：：睡夢中，我聽到丙○○和被告的姐姐在吵架，我打開窗戶，看見被告在打丙○○，我叫乙○○出
      去，說阿發快被打死：：（乙○○出去後發生何事？）被告跑進房子內拿刀子
      出來，我就說趕快去叫警察，被告又走進屋內：：」等情，雖然被告否認有前
      述恐嚇犯行，並辯稱「：：因記（指乙○○）說，若我再打他哥哥，他就要拿
      棍子來打我，我才拿刀對他說，你敢打我，我就殺你：：」（九十一年十二月
      六日偵查）、「：：丙○○打我姐姐，我才出面制止，和他們兄弟吵架理論，
      並沒有恐嚇：：」（九十三年一月五日本院調查）、「：：因為當時乙○○拿
      著鋤頭柄，我就跟他說，你倘若打我的話，我就跟你拼了：：」等詞，惟歷次
      所辯均不同，參以被告坦認有於右述時、地酒醉後與丙○○爭吵，告訴人有出
      面制止（九十一年十二月六日偵查），從而被告酒後與丙○○起爭執，告訴人
      乙○○出面制止，被告忿而以上開「要殺你！不得報警，否則要殺你全家，燒
      你的房子」加害生命、財產之事恐嚇告訴人乙○○，自屬可能，何況被告於九
      十一年十二月六日偵查中亦表示「：：乙○○過來看，我就持那把刀想嚇嚇他
      ：：」（九十一年十二月六日偵查）等，益徵告訴人乙○○前揭指訴被告持刀
      恐嚇一事為真實，至於告訴人丙○○於九十三年三月九日本院審理證稱「：：
      （當天晚上有無聽到被告拿刀子跟你弟弟說『要殺你，不可以報警，要殺你全
      家，燒你房子？）沒有：：（是否記得九十一年七月某日晚間九點曾經酒後跟
      被告發生爭執，你弟弟乙○○出面來制止？）被告講話比較大聲，我弟弟出來
      看：：（被告喝酒後，會拿刀作勢要殺人或恐嚇人？）我沒有聽到，也沒有看
      過：：」等詞，然而與證人丁○○前開證詞不符，且與被告供稱有拿刀之情亦
      有出入，是證人丙○○前開證詞，並不足為被告未於前述時、地持刀恐嚇告訴
      人乙○○之有利證據，被告辯稱未持刀及出言恐嚇告訴人乙○○並不足採。
（三）又被告於九十一年八月二十一日下午五時許過後在上址居住處前騎機車，右手
      持長刀一把，叫喊著：「要殺死你，不要跑」等語，並加速朝告訴人庚○○騎
      近，而於騎近告訴人庚○○時，一邊喊：「五分鐘後會再回來」，一邊快速從
      庚○○身旁呼嘯而過，騎離現場之情，亦據告訴人庚○○迭次於警訊、偵查及
      本院審理時指述「：：我母親己○○○，騎機車來我：：店裏說我的自小客車
      ＫＢ－六三二一號被甲○○砸掉，我隨即趕回楊梅員本里七鄰三七號，這時『
      甲○○』剛好騎乘一部重型機車，手拿了一支約三十公分長的刀子，向我這方
      向過來說要殺我，不要跑，我看到他手上的刀子，揮舞著，我嚇壞了，趕快跑
      到家裏躲起來，報警，隨即聽到『甲○○』說，過五分鐘還會再回來，當警察
      到達現場時，便遍尋不找：：」（九十一年八月二十一日警訊）、「：：我回
      家之時，見徐（被告甲○○）騎車經過我停放車輛之處，我便要他下車講清楚
      為何砸我車子，徐便拿出一把約一尺二的刀子揮舞，並威脅要殺死我，並騎機
      車追趕我：：」（九十一年十一月二十六日偵查）、「：：當時我叫他過來，
      他就騎著機車拿刀朝我這邊騎過來：：被告有說五分鐘後要回來，我害怕就躲
      進屋內：：」（九十三年三月九日本院審理）綦詳，核與證人己○○○證述「
      ：：我有看到甲○○騎機車拿一把刀子追殺我女兒：：」（九十一年八月二十
      一日警訊）、「：：（當日你女兒回來，被徐持刀追趕時，有無看見？）有，
      我在旁邊都有看見。發生經過如芬（庚○○）所言：：」（九十一年十一月二
      十六日偵查）大致相符，觀諸告訴人庚○○、己○○○於前開所陳述之被告恐
      嚇情節均屬相同，堪認應屬真實，且參以告訴人庚○○於九十一年八月二十一
      日下午五時三十分，即在被告離開現場後，立即前往桃園縣警察局楊梅分局富
      岡派出所報案製作筆錄，指控被告持刀追殺伊及砸車，有前開筆錄之訊問時間
      記載可稽，益信告訴人庚○○確實遭被告以持刀朝伊快速騎近之方式恐嚇，心
      生畏懼，才立即報警處理，可見告訴人庚○○之指訴咸與事實相合，自足採信
      ；至於證人己○○○於九十三年三月九日本院審理時雖證稱「：：（有無通知
      庚○○？）沒有，後來我就騎機車載孫子出門：：（當天有無看見庚○○回家
      看被砸的車？）有：：（庚○○回來時，被告是否仍在現場？）有見個面，有
      看到，被告就走了：：（當時有無看到被告拿一把刀對庚○○說不要跑？）沒
      有看到：：（庚○○為何知道要回來？）我不知道：：」等，同時則又稱「：
      ：（在警訊中說有看到被告在砸車，你害怕，騎機車到庚○○中正路的家告訴
      她？）我是有騎機車去他那裡，但是我到場的時候她就已經知道了：：」，顯
      然證人己○○○於被告離開現場後有立即前往通知告訴人庚○○車遭被告砸一
      事，經本院提示上開警訊筆錄，並訊問：為何在警訊時說「：：有看到被告拿
      刀追殺我女兒庚○○？」時，證人己○○○回答：「好像沒有這樣說」，未明
      確否認警訊所述不實在，何況證人己○○○於九十一年十一月二十六日偵查時
      亦係具結證稱：「：：（當日你女兒回來，被徐持刀追趕時，有無看見？）有
      ，我在旁邊都有看見。發生經過如芬（庚○○）所言：：」，同九十一年八月
      二十一日警訊時之證詞內容，可知證人己○○○嗣於本院審理時之證詞與事實
      不符，顯係迴護被告之詞，被告辯稱未恐嚇告訴人庚○○，亦不足採。
（四）被告持刀對告訴人乙○○稱：「要殺你！」、「不得報警，否則要殺你全家，
      燒你的房子」等語，及騎機車持刀朝告訴人庚○○快速騎近，並叫喊著：「要
      殺死你，不要跑」、「五分鐘後回來」等語，上開舉措及言詞，顯然均足使一
      般人產生生命、財產將遭受危害之畏懼感受，在客觀上係屬將來惡害之通知，
      且告訴人乙○○、庚○○於警訊時均稱聞言後即心生畏懼；堪認被告恐嚇犯行
      ，亦事證明確，已堪認定。
二、核被告前開所為，係犯刑法第三百零五條之恐嚇危害安全罪、同法第三百五十四
    條之損壞他人一般物品罪、同法第二百七十七條第一項之傷害罪。又被告先後二
    次恐嚇危害安全犯行，時間緊接，所犯係犯罪構成要件相同之罪，顯係基於概括
    犯意為之，為連續犯論，應依刑法第五十六條規定論以一罪，並依法加重其刑。
    另被告所犯上開三罪間，犯意各別，罪名有異，應予分論併罰。爰審酌被告酒後
    經常藉故滋事、持刀恐嚇他人之犯罪手段，損壞他人自用小客車之右側車門玻璃
    兩面及後擋風玻璃一面、告訴人戊○○受傷程度、被告迄未與告訴人乙○○、庚○○、戊○○和解，賠償其等損害及被告犯罪後態度等一切情狀，量處如主文所
    示之刑，及諭知易科罰金之折算標準，並依法定應執行之刑，及諭知易科罰金之
    折算標準，以資懲儆。被告持以恐嚇告訴人乙○○、庚○○之長刀一把，雖係被
    告所有，已據被告陳明在卷，為被告所有供本案犯罪所用之物，然未扣案，事發
    迄今已逾一年半，為免將來執行困難，爰不諭知沒收；另扣案之鐵棍一支，雖為
    被告持以砸毀告訴人庚○○所使用之車牌號碼ＫＢ－六三二一號自用小客車之右
    側車門玻璃兩面及後擋風玻璃一面，然非被告所有，亦據被告供述在卷，依法不
    得宣告沒收，公訴人請求宣告沒收，容有誤會，均併此敘明。
三、公訴意旨另以被告甲○○於九十一年七月底，在桃園縣楊梅鎮員本里三七號居住
    處以「殺你全家、放火燒你全家」等語，恫嚇告訴人乙○○，致生危害其安全，
    因認被告另涉有刑法第三百零五條恐嚇危害安全罪嫌云云。
四、按犯罪事實應依證據認定之，無證據不得認定其犯罪事實。又不能證明被告犯罪
    者，應諭知無罪之判決。刑事訴訟法第一百五十四條第二項及第三百零一條第一
    項分別定有明文。次按認定犯罪事實應憑積極證據，倘積極證據不足以為不利於
    被告事實之認定時，即應為有利被告之認定，更不必有何有利之證據，最高法院
    三十年上字第八一六號判例意旨參照。又所謂「積極證據足以為不利於被告事實
    之認定」者，係指據為訴訟上證明之全盤證據資料，在客觀上已達於通常一般之
    人均不致有所懷疑，而得確信被告確曾犯罪之程度，若未達到此一程度，而有合
    理之懷疑存在，即無從為被告有罪之確信時，自應為被告無罪之判決（參照最高
    法院七十六年台上字第四九八六號判例意旨）。又按告訴人之告訴，係以使被告
    受刑事訴追為目的，是其陳述是否與事實相符，仍應調查其他證據以資審認，最
    高法院五十二年台上字第一三○○號判例可資參照。公訴人認被告涉有前揭恐嚇
    危害安全罪嫌，所指出之證明方法及所提出之證據，僅有告訴人乙○○單方之指
    訴，經查被告甲○○堅詞否認有前述恐嚇犯行，辯稱沒有恐嚇乙○○等語。告訴
    人乙○○於警訊、偵查及本院審理時雖指稱「：：七月底，詳細時間也忘了，但
    也是恐嚇說要殺我全家，及放火燒我全家：：」（九十一年八月二十一日警訊）
    、「：：二次在我家恐嚇我不得報言，否則要殺我全家並放火燒我房子：：因徐
    在我家中打我哥丙○○，我出來查看，他便拿出一把約七十公分長的武士刀，恐
    嚇我不得報警：：」（九十一年十一月二十六日偵查）、「：（七月底被告因何
    故再恐嚇你？）記得當時也是發（丙○○）和文（甲○○）在吵架，我上前勸架
    ，當時我還有報警。文也是一樣對我說，不准報警，否則殺死我全家和燒房子，
    這次並未持刀：：」（九十一年十二月十六日偵查）、「：：（九十一年七月底
    在原本里，被告有無恐嚇你？）有時他喝一點酒，常常講這種話：：」等，然就
    被告恐嚇之原因、恐嚇時有無持刀，先後均有出入，顯難以告訴人乙○○前後有
    出入之指訴遽為被告有罪之認定，尚不足以證明被告確有為此部分之犯行，此外
    ，本院依職權調查本案現存及相關範圍之任何事證，仍查無其他積極之證據，足
    認被告確有公訴人所指前揭恐嚇危害安全犯行，不能證明被告此部分之犯罪，依
    法本應諭知無罪，惟公訴人認此部分與經本院認定有罪之恐嚇危害安全犯行部分
    ，有連續犯之裁判上一罪之關係，自不另為無罪之諭知。
據上論斷，應依刑事訴訟法第二百九十九條第一項前段，刑法第五十六條、第二百七
十七條第一項、第三百零五條、第三百五十四條、第五十一條六款、第四十一條第一
項前段，罰金罰鍰提高標準條例第一條前段、第二條，判決如主文。
本案經檢察官魏雯祈到庭執行職務。
中      華      民      國    九十三    年      三      月    二十三    日
                                      臺灣桃園地方法院刑事第一庭
                                          審判長法  官 吳爭奇
                                                法  官 黃梅淑
                                                法  官 林婷立
右正本證明與原本無異。
如不服本判決，應於判決送達後十日內向本院提出上訴狀( 應附繕本 )，上訴於臺灣
高等法院。
                                                書記官 楊鳳滿
中      華      民      國    九十三    年      三      月    二十九    日
附論罪科刑依據之法條：
中華民國刑法第二百七十七條
(普通傷害罪)
傷害人之身體或健康者，處三年以下有期徒刑、拘役或一千元以下罰金。
犯前項之罪因而致人於死者，處無期徒刑或七年以上有期徒刑；致重傷者，處三年以
上十年以下有期徒刑。
中華民國刑法第三百零五條
(恐嚇危害安全罪)
以加害生命、身體、自由、名譽、財產之事，恐嚇他人致生危害於安全者，處二年以
下有期徒刑、拘役或三百元以下罰金。
中華民國刑法第三百五十四條
毀棄、損壞前二條以外之他人之物或致令不堪用，足以生損害於公眾或他人者，處二
年以下有期徒刑、拘役或五百元以下罰金。
